【裁判字號】    92,交聲,82
【裁判日期】    920926
【裁判案由】    違反道路交通管理處罰條例聲明異議
【裁判全文】
臺灣雲林地方法院交通事件裁定                      九十二年度交聲字第八二號
    移
    異  議  人  甲○○
    即受處分人
右列異議人即受處分人因違反道路交通管理處罰條例案件，對於交通部公路總局嘉義
監理所雲林監理站九十二年三月二十五日雲監五字第駕裁７２─ＫＡＣ３０２１７９
號裁決書所為之處分，聲明異議，本院裁定如左：
        主  文
異議駁回。
        理  由
一、按汽車駕駛人，行車速度，超過規定之最高時速，處新臺幣一千二百元以上二千
    四百元以下罰鍰並記違規點數一點，道路交通管理處罰條例第四十條第一項、第
    六十三條第一項第一款分別定有明文。
二、本件異議人即受處分人甲○○於九十一年七月十一日二十時三十二分許，駕駛車
    牌號碼ＣＥ─８３３９號自用小客車，行經速限標誌八十公里之雲林縣道七八號
    公號四○．七公里處，以九十六公里之時速超速行駛，違反道路交通管理處罰條
    例第四十條第一項規定，經雲林縣警察局警員製單舉發，嗣由原處分機關裁處罰
    鍰新臺幣二千四百元並記違規點數一點之事實，有雲林縣警察局公警局９１雲警
    交字第ＫＡＣ３０２１７９號舉發違反道路交通管理事件通知單、交通部公路局
    嘉義區監理所雲林監理站所雲監五字第駕裁７２─ＫＡＣ３０２１７９號違反道
    路交通管理事件裁決書各一份在卷可稽。
三、異議人雖不否認於右揭時地經警舉發之事實，惟辯稱：因當時有二輛車幾近平行
    ，而先行通過測試之車並非受處分人之車，所以其並無超速云云。惟查，異議人
    右揭違規事實，業據證人即舉發警員施進益到庭結證：他是根據測速器所測的結
    果再攔下違規的車輛，本件測速是以感應雷達照到車道上，車速會顯示在螢幕上
    其就將該異議人駕駛之自用小客車攔停，並將螢幕讓異議人看。他們是設定二個
    車道，看到最快的車輛才會攔下來，當時他看到最快車速的車輛就是受處分人的
    車輛等語（參本院九十二年六月十一日訊問筆錄）甚詳。又按交通警察掣單舉發
    違反道路交通管理處罰條例所列之違規事實，本質上為行政處分，係公務員基於
    職務上之權力，依法就特定之具體事件所為之具公法上效果之單方行政行為，基
    於公務員為公法上行為具有公信力之原則，該行政行為當可被推定為真正，本件
    異議人無任何證據證明警員舉發有何違誤情事，是以異議人所辯，尚無足採信。
    從而，原處分機關依道路交通管理處罰條例第四十條第一項、第六十三條第一項
    第一款，裁處新臺幣二千四百元並記違規點數一點，核無違誤。本件聲明異議為
    無理由，應予駁回。
據上論斷，應依道路交通管理處罰條例第八十七條第二項、道路交通案件處理辦法第
十九條，裁定如主文。
中      華      民      國      九十二      年    九    月    二十六    日
                                         臺灣雲林地方法院交通法庭
             法  官  劉為丕
右正本證明與原本無異。
如不服本裁定，應於裁定送達後五日內向本院提出抗告狀。
                                             書記官  王淑美
中      華      民      國      九十二      年    九    月    二十六    日


司法院資訊處製作；財團法人民間司法改革基金會備份。
